【裁判字號】    97,易,1059
【裁判日期】    971209
【裁判案由】    竊盜
【裁判全文】
臺灣屏東地方法院刑事判決              97年度易字第1059號
公  訴  人  臺灣屏東地方法院檢察署檢察官
被      告  甲○○
上列被告因竊盜案件，經檢察官提起公訴（97年度偵字第6907號）
，本院於準備程序進行中，因被告就被訴事實為有罪之陳述，經
告知簡式審判程序意旨，並聽取公訴人及被告意見後，本院裁定
依簡式審判程序審理，判決如下：本院判決如下：
    主  文
甲○○攜帶兇器竊盜，共伍罪，各處有期徒刑月，扣案之螺絲
起子壹支沒收之。應執行有期徒刑壹年。緩刑貳年，扣案之螺絲
起子壹支沒收之。
    事  實
一、甲○○意圖為自己不法之所有，本於竊盜之犯意，持其所有
    、客觀上足以對人之生命、身體、安全造成危險之螺絲起子
    分別於下列時、地，以將螺絲起子強力插入水龍頭設置孔，
    再將水龍頭旋轉鬆脫拆下之方式，竊取水龍頭共5支既遂。
 (一) 分別於民國97年10月4 日、6 日及7 日凌晨3 時至5 時許，
    於屏東縣潮州鎮○○路3 號由葉雅玲所開設之「藝虹」滷味
    小吃攤洗碗槽前，竊取其所有之水龍頭3支。
 (二) 於97年10月9 日凌晨3 時許，至屏東縣潮州鎮○○○段43號
    尤瑞足之住處前，竊取其所有之活動式旋轉鈕型式之水龍頭
    1支。
 (三) 於97年10月9 日凌晨3 時5 分許，至潮州鎮○○路46號之林
    秀蓉住處前，竊取其所有開關為固定式轉鈕型式之水龍頭 1
    支。
    嗣甲○○於同年10月9 日凌晨3 時10分許，於屏東縣潮州鎮
    ○○路3 號前徘徊時，因形跡可疑，經執行勤務之員警上前
    盤查，甲○○於慌張之際將竊得之尤瑞足、林秀蓉水龍頭掉
    落在地，員警因而循線查獲上情。
二、案經屏東縣政府警察局潮州分局報告臺灣屏東地方法院檢察
    署檢察官偵查起訴。
    理  由
一、被告甲○○所犯係死刑、無期徒刑、最輕本刑為3 年以上有
    期徒刑以外之罪，其於準備程序就前揭被訴事實為有罪之陳
    述，經告知簡式審判程序之旨，並聽取其與公訴人之意見後
    ，本院認無不得或不宜改依簡式審判程序進行之情，爰依刑
    事訴訟法第273 條之1 第1 項、第284 條之1 規定，裁定進
    行簡式審判程序。
二、上開犯罪事實，業據被告於本院審理時坦承不諱，核與證人
    即被害人葉雅玲、尤瑞足、林秀蓉於警詢中所述水龍頭失竊
    乙情相符，並有贓物認領保管單各1 紙及現場查獲照片5 幀
    附於警卷可憑，復有被告所有供竊取上開水龍頭所用之螺絲
    起子1支扣案可佐，足認被告前開自白與事實相符，本案事
    證明確，被告5次竊盜犯行均堪認定。
三、按刑法第321 條第1 項第3 款之攜帶兇器竊盜罪，係以行為
    人攜帶兇器竊盜為其加重條件，此所謂兇器，其種類並無限
    制，凡客觀上足對人之生命、身體、安全構成威脅，具有危
    險性之兇器均屬之（最高法院79年台上字第5253號判例參照
    ）。查扣案之螺絲起子1 支，前端為鐵製材質，且既可用以
    破壞水龍設置孔，應至為堅硬尖銳，並有扣案物照片1 幀可
    憑，足認該物依社會一般觀念均足以對人之生命、身體安全
    構成威脅，在客觀上顯然具有危險性，應屬兇器。核被告所
    為，均係犯刑法第321 條第1 項第3 款之攜帶兇器加重竊盜
    罪。被告上開5 次加重竊盜犯行，犯意各別，行為互殊，應
    分論併罰。又被告所犯之罪為最輕本刑6 月以上之罪，查被
    告並無前科紀錄，素行尚佳，有臺灣高等法院被告前案紀錄
    表1 紙在卷可按，且其竊得之水龍頭市價約新台幣（下同）
    1,500 元，價值不高，是就其等當時之犯罪情節及對社會治
    安可能造成之危害而言，並非重大，且被告犯後於本院審理
    時，均坦承犯行，已能知錯，自無科以重刑之必要，客觀上
    顯有可憫恕之處，倘科被告上開法定最輕之刑，猶嫌過重，
    爰依刑法第59條規定，均酌量減輕被告之刑。爰審酌被告竊
    取他人財物，無視法紀，尊重他人財產權觀念薄弱，惟念及
    犯後均坦承犯行，已知悔悟及生活狀況、犯罪動機等一切情
    狀，各量處如主文所示之刑，並定其應執行刑。
四、末查，被告未曾受有期徒刑以上刑之宣告，有前揭臺灣高等
    法院被告前案紀錄表在卷可憑，因一時短於思慮，致罹刑章
    ，然被告犯後已誠心悔悟，坦承犯行，其經此偵審程序及刑
    之諭知，信能知所警惕而無再犯之虞，本院認上開對其宣告
    之刑，以暫不執行為當，併予宣告緩刑2 年。
五、扣案之螺絲起子1 支，係被告所有供竊取上開水龍頭所用之
    物，業據被告供承在卷，爰依刑法第38條第1 項第2 款規定
    ，併予宣告沒收之。
據上論斷，依應刑事訴訟法第299 條第1 項前段、第321 條第 1
項第3 款、第59條、第74條第1 項第1 款、第51條第5 款、第38
條第1 項第2 款，判決如主文。
本案經檢察官陳鼎文到庭執行職務。
中    華    民    國    97    年    12    月    9     日
                   刑事第二庭    法  官  劉怡孜
以上正本證明與原本無異。
如不服本判決應於收受判決後10日內向本院提出上訴書狀，並應
敘述具體理由；其未敘述上訴理由者，應於上訴期間屆滿後20日
內向本院補提理由書（均須按他造當事人之人數附繕本）「切勿
逕送上級法院」。
中    華    民    國    97    年    12    月    10    日
                                 書記官  馮得弟
附錄本判決論罪科刑法條全文：
刑法第321條第1項
犯竊盜罪而有左列情形之一者，處6 月以上、5 年以下有期徒刑
：
三  攜帶兇器而犯之者。


司法院資訊處製作；財團法人民間司法改革基金會備份。
